臺灣苗栗地方法院刑事判決　　　　　　　100年度訴字第545號
公　訴　人　臺灣苗栗地方法院檢察署檢察官
被　　　告　吳家鈞
選任辯護人　黃柏彰律師
上列被告因妨害性自主案件，經檢察官提起公訴（100 年度偵字
第1764號），本院判決如下：
    主  文
吳家鈞犯強制性交罪，處有期徒刑伍年。
    事  實
一、吳家鈞（原名吳嘉智）於民國99年6 月間某日晚上，在苗栗
    縣苗栗市○○○○○KTV 」唱歌時，透過劉宇承（原名劉文
    龍）認識Ａ女（代號0000-0000A，真實姓名年籍均詳卷）後
    ，於翌日凌晨1 、2 時許，吳家鈞與真實姓名年籍均不詳之
    友人及劉宇承、Ａ女轉往吳家鈞位於苗栗縣公館鄉○○村○
    ○路○○號之住處續攤飲酒。同日凌晨4 、5 時許，Ａ女因
    不勝酒力而醉臥在上揭吳家鈞住處2 樓房間。吳家鈞遂趁劉
    宇承等人均已離去之機會，進入2 樓房間內，壓住Ａ女雙手
    並強脫Ａ女衣褲後，違反Ａ女之意願，而以其男性生殖器官
    插入Ａ女生殖器官之方式，接續對Ａ女為強制性交2 次得逞
    。同日上午9 時許，Ａ女趁吳家鈞進入浴廁之際，撥打電話
    向友人劉文傑求助並趁隙離開，惟並未立即報警，而僅購買
    事後避孕藥服用。嗣於99年12月間，Ａ女因憂鬱症自殺個案
    ，經苗栗縣自殺防治中心訪員會談時獲悉上情，而通報苗栗
    縣性侵害防治中心報警循線查獲。
二、案經苗栗縣警察局苗栗分局報告臺灣苗栗地方法院檢察署檢
    察官偵查後提起公訴。
    理  由
壹、證據能力部分：
一、按「被告以外之人於審判外之言詞或書面陳述，除法律有規
    定者外，不得作為證據。」刑事訴訟法第159 條第1 項定有
    明文。本件證人Ａ女、劉文傑、劉宇承於警詢中之證述，係
    屬證人於審判外之言詞陳述，復未符合同法第159 條之3例
    外規定，被告、辯護人亦主張無證據能力，依首揭說明，自
    不得作為認定被告犯罪事實之證據。
二、「被告以外之人於偵查中向檢察官所為之陳述，除顯有不可
    信之情況者外，得為證據。」刑事訴訟法第159 條之1 第2
    項定有明文。查本條項之立法意旨載明：「檢察官職司追訴
    犯罪，必須對於被告之犯罪事實負舉證之責。就審判程序之
    訴訟構造言，檢察官係屬與被告相對立之當事人一方，是故
    偵查中對被告以外之人所為之偵查筆錄，或被告以外之人向
    檢察官所提之書面陳述，性質上均屬傳聞證據，且常為認定
    被告有罪之證據，自理論上言，如未予被告反對詰問、適當
    辯解之機會，一律准其為證據，似與當事人進行主義之精神
    不無扞格之處，對被告之防禦權亦有所妨礙；然而現階段刑
    事訴訟法規定檢察官代表國家偵查犯罪、實施公訴，依法其
    有訊問被告、證人及鑑定人之權，證人、鑑定人且須具結，
    而實務運作時，偵查中檢察官向被告以外之人所取得之陳述
    ，原則上均能遵守法律規定，不致違法取供，其可信性極高
    ，為兼顧理論與實務，爰於第二項明定被告以外之人於偵查
    中向檢察官所為陳述，除顯有不可信之情況者外，得為證據
    。」證人Ａ女、劉文傑、劉宇承於偵查中向檢察官所為之陳
    述，業經具結在案，有證人結文在卷可按。又證人Ａ女、劉
    文傑業經於本院審理中到庭作證，賦予被告行使反對詰問權
    、辯解之機會；再被告、辯護人於本院審理中自行捨棄對證
    人劉宇承行使反對詰問權，亦非未賦予被告行使反對詰問權
    之機會，若謂被告得捨棄對證人行使反對詰問權，復得主張
    於偵查中之陳述無證據能力，顯然違背禁反言法則。再本件
    被告、辯護人復未提出或主張其他足以證明Ａ女、劉文傑、
    劉宇承於偵查中所為之證述，顯有不可信之情況，依上揭說
    明，自無違證據法則，亦應認有證據能力。被告、辯護人主
    張此部分亦無證據能力云云，尚有誤會。
三、至本院以下所引認定犯罪事實之證據，檢察官、被告、辯護
    人於本院審理中（本院卷第54頁反面至第55頁），均未對證
    據能力有所爭執，並表示沒有意見，本院自毋庸逐一贅述該
    等證據是否合於刑事訴訟法第159 條之1 至之4 等之規定，
    依同法第159 條之5 規定及同條立法理由之意旨，自均得採
    為認定犯罪事實之證據。
貳、實體部分：
一、被告對於Ａ女確有於99年6 月間某日晚上，與被告、被告之
    友人、劉宇承等人在於其住處飲酒，嗣劉宇承等人先行離開
    ，Ａ女於其住處過夜等情並不爭執（本院卷第17頁至第18頁
    ），惟矢口否認有違反Ａ女之意願，而對Ａ女接續強制性交
    之犯行，辯稱：伊當晚是自行至房間睡覺，並未對Ａ女強制
    性交，可能係Ａ女受與其有仇恨、敵對之友人唆使誣陷等語
    置辯。然本院經查：
  (一)被害人Ａ女之證述：
    (1)於偵查中具結證稱略以，問：清醒時的狀況是怎樣？答：
      ：他對我做出性侵害的行為時，我的意識才清楚。問：當
      時性侵害的狀況？答：他先叫小弟離開，再對我做出性侵
      行為，他抓住我的手，脫掉我的衣服，我一直叫一直推他
      ，還有打他，但是還是沒辦法掙脫。這期間還維持蠻久的
      ，對我性侵的行為有二次，第一次性侵得逞之後隔了10至
      15分鐘，他又對我第二次性侵害；早上8 點當事人有對我
      說，他知道他對不起我。我想查他的電話資訊，所以我有
      偷偷用他的電話打我的手機，再刪掉我的通話紀錄，乘他
      在睡覺還是洗澡時就偷偷離開。問：離開時幾點？答：早
      上9 點，當事人有說他要去法院，因為他還在假釋期間（
      偵卷第21頁）。
    (2)於本院審理中之證述：
      回答檢察官詰問時證稱略以，問：妳指稱那一次對妳性
      侵害的人，是否就是今天在法庭上的被告？答：是（本院
      卷第32頁反面）。問：被性侵害的地點是在二樓？答：對
      。問：妳不太清楚妳怎麼樣上到二樓的房間？答：對。問
      ：他對妳做了什麼事？答：強暴。問：過程妳有辦法描述
      嗎？答：就是抓住我的手，然後壓著我在床上。問：壓妳
      在床上？答：對，我無法抵抗他。問：之後他有脫妳的衣
      服嗎？答：嗯。問：是全身都脫掉？答：幾乎都脫了吧。
      問：他對妳性侵害有得逞嗎？答：有。問：當時妳是不是
      有呼喊？答：對。問：妳有推他嗎？答：有。問：有跟他
      拉扯想要打他嗎？答：對。問：是沒有辦法抵抗還是他壓
      制妳無法抵抗？答：抵抗了有好幾次。問：但是抵抗不了
      ？答：是。問：他有把他的性器官插到妳下體裡面嗎？答
      ：對。問：他把他的性器官插入妳的下體總共的次數？答
      ：兩次（本院卷第34頁反面至第36頁）。問：妳被性侵害
      後，是怎麼離開他住處的？答：對方好像是去廁所的時候
      我偷偷離開的（本院卷第36頁反面至第37頁反面）。回
      答辯護人詰問時證稱略以，問：他對妳性侵害以後，妳會
      不會很害怕？答：有，當時候我有哭喊。問：會不會很不
      甘願？答：就感覺很委屈。問：那時候會不會想要告他，
      讓他去坐牢？答：因為這件事情之後，他有跟我道歉，所
      以我想看一下他的態度是怎麼樣。問：妳說被告對妳性侵
      害，妳是真正的不願意，還是說對他也有一點愛意？答：
      沒有愛意。問：那妳是被迫的，還是說妳自己也不會那麼
      拒絕？答：被迫的。問：被迫為什麼妳沒有馬上去報警？
      答：當時真的有點慌亂，那我只有想到先買避孕藥，所以
      我第一個反應沒有想到要報警（本院卷第41頁正反面）。
      問：被告對妳性侵害以後的情形怎麼樣？答：結束之後他
      跟我說他可能要到法院，然後他希望說我可以成為他的女
      朋友之類關於感情的話（本院卷第42頁反面）。回答審
      判長訊問時證稱略以，問：吳家鈞在對妳為性侵害之前，
      他就對妳說他對妳有感情，希望妳做他的女朋友是嗎？答
      ：是。問：是性侵害發生之前講了嗎？答：對。問：所以
      他的意思是他跟妳見第一次面就對妳有感情，希望妳做他
      的女朋友？答：嗯。問：他這樣說的時候，妳如何回應他
      ？答：我不要。問：吳家鈞的力氣比妳大，讓妳沒辦法反
      抗是嗎？答：是。問：妳剛剛有提到說，在妳被性侵之後
      ，吳家鈞有跟妳道歉？答：對。問：是在事情發生之後他
      馬上就跟妳道歉，還是隔了好幾天？答：當天，他說他當
      天要到法院去，大概九點的時候，說他還有另外一個案子
      在身上。問：妳之前在做筆錄的時候有講說，吳家鈞他說
      要去法院的原因是因為他還在假釋期間？答：對，是在假
      釋。問：妳會故意講一些不實在的話來陷害他嗎？答：我
      不會故意講不實在的話來陷害他。問：妳被性侵之後，他
      有沒有想要跟妳和解或賠償妳？答：我們之後都沒有聯絡
      了。問：他也沒有透過其他的人，來跟妳談和解的事情或
      賠償的事情？答：沒有（本院卷第43頁反面至第45頁反面
      ）。回答受命法官訊問時證稱略以，問：妳說當天被告
      還有一個小弟在那邊，那個小弟有沒有對妳做什麼事？答
      ：他是沒有打我，沒有威脅我，可是他一直不讓我離開那
      個房間。問：怎麼樣不讓妳離開？答：擋住我。問：妳有
      要離開那個房間嗎？答：對。問：妳不是剛才說妳是昏睡
      之中，被告來強壓妳妳才醒的？答：是沒錯，可是我知道
      他要對我做這件事情的時候，我要離開。問：是吳家鈞對
      妳性侵害之後，妳要離開那個小弟就擋住妳不讓妳離開？
      答：對。問：那個小弟叫什麼名字，妳知道嗎？答：我不
      認識他。問：妳跟吳家鈞之前都沒有過節？答：沒有。問
      ：第一次認識？答：對。問：妳事後有跟吳家鈞講說他要
      賠妳多少錢？答：沒有，他說妳可以報案。問：妳沒有跟
      他講說他要賠妳多少錢？答：沒有，沒有提到金錢的部分
      （本院卷第46頁至第47頁）。
  (二)證人劉文傑之證述：
    (1)於偵查中具結證稱略以，問：為何那次會印象深刻？答：
      因為她隔天有打電話給我，有說整件事情說給我聽，要我
      去救她。問：被害人何時打給你？答：早上9 點到10點之
      間。問：她跟你通話的口氣？答：很恐懼。問：電話中說
      何事？答：她被人家性侵害。問：如何講的？答：她一開
      始跟我說趕快來救我，我問她現在在那裡，她在一個房間
      裡，被人家控制住，我說你可否看到外面，大約在那裡，
      她中途有掛掉二次電話，好像被那個人看到，趕快把手機
      收起來，中間還有一次，講一下又掛；第三次打給我的時
      候，說她已經逃到外面了。我打電話給我朋友問他有無空
      載她一下，過約一個小時還是二個小時，就接被害人到我
      三義的公司。問：你在公司看到被害人的神情？答：被嚇
      到，恐懼的感覺。問：她還有無跟你說什麼事情？答：她
      前一天晚上發生的事情，說她被性侵，前一天晚上去唱歌
      的時候，有一個綽號叫阿智，她說阿智性侵她（偵卷第52
      頁）。
    (2)於本院審理中之證述：
      回答辯護人詰問時證稱略以，問：她電話中怎麼跟你講
      ？答：跟我說她被人家性侵。問：你照她講的話講一次？
      答：她跟我說她現在人在公館，她早上打電話給我的時候
      ，她是說：我被人家性侵了，趕快來救我。因為那時候我
      在上班，我說：我趕快叫人家去接妳。後來她逃出來，才
      又再打電話給我說人在哪裡，我就叫我朋友趕快去接她。
      問：她有說被誰性侵害嗎？答：她有說，因為前一天晚上
      有五個人來我們包廂，她有說其中一個人的名字，那個人
      的綽號叫「阿智」（本院卷第48頁反面至第49頁）。(2)回
      答檢察官詰問時證稱略以，問：你說案發時間是在8 月份
      ，被害人說是6 月份，你有沒有辦法確定到底是6 月或是
      8 月？答：我沒有辦法確定，因為時間有點久了（本院卷
      第50頁）。問：她打電話給你，指稱她被性侵害，是不是
      只有這一次？答：對。問：你後來有在你工作的地方見到
      她嗎？答：有。問：當時她的神情或是她透露出來的訊息
      ？答：呆滯，她眼神是呆滯的。問：然後感覺是？答：就
      是很虛弱的感覺（本院卷第50頁反面至第51頁）。回答
      審判長訊問時證稱略以，問：剛剛你有提到被害人打電話
      告訴你說她被性侵這件事情，月份你記不太清楚了？答：
      對，不太清楚了。問：雖然月份你記不清楚，但是你確定
      有這件事情嗎？答：確定。問：後來你見到Ａ女之後，Ａ
      女有告訴你說她被「阿智」性侵，是這樣嗎？答：她是在
      電話那一頭就已經有說了（本院卷第52頁至第53頁）。
  (三)證人劉宇承於偵查中證稱略以：
    問：Ａ女那天在吳家鈞家，是否有與吳家鈞發生性關係？答
    ：當天我先回家，隔天差不多下午我有去吳家鈞家，我聽他
    們在說笑，因為我有問我妹妹有沒有人載他回家，吳家鈞說
    Ａ女沒有回家，昨晚Ａ女在吳家鈞家過夜，我問吳家鈞說，
    Ａ女有沒有在你房間睡，吳家鈞說，在他們二個在房間玩來
    玩去，我問吳家鈞說，你有沒有對人家怎樣，他就笑一笑，
    我又問吳家鈞誰載Ａ女回去的，吳家鈞說Ａ女自己坐車回去
    的。問：你在警察局筆錄說，吳家鈞有親口跟你承認，吳家
    鈞有與Ａ女發生性行為？答：我的意思就是像今天這樣子說
    （偵卷第59頁）。
  (四)本件被告吳家鈞對被害人Ａ女實行強制性交之犯行，業據Ａ
    女於偵查及本院審理中指述綦詳，已如上述。(1)查案發當日
    曾與被告、Ａ女一同在KTV 唱歌，事後並至被告住處續攤飲
    酒而先行離去之證人劉宇承亦於偵查中證稱：「我問吳家鈞
    說，Ａ女有沒有在你房間睡，吳家鈞說，在他們二個在房間
    玩來玩去，我問吳家鈞說，你有沒有對人家怎樣，他就笑一
    笑」，亦如上述；被告亦不否認證人劉宇承確有詢問其是否
    有與Ａ女發生性行為乙節（問：劉宇承有問你這個妹妹Ａ女
    ，是否有在你家過夜？答：他有這樣子問。問：劉宇承是否
    有問你，你有無與Ａ女發生性關係？答：應該有問「偵卷第
    63頁」。）由此可知，顯然被告於證人劉宇承詢問之際，並
    不否認當日有與Ａ女發生性行為乙節，是證人劉宇承於偵查
    中之證述自堪採信。(2)又Ａ女遭被告強制性交當日，亦曾撥
    打電話向證人劉文傑求助，並指明性侵害之加害人係被告「
    阿智」，而被告原名係「吳嘉智」，「智」與「志」同音，
    顯係指前一晚與證人在同一KTV 包廂內唱歌之「阿志」（即
    被告）。況被告亦不否認Ａ女僅到過其住處1 次（本院卷第
    60頁），是被害人Ａ女所指述之性侵害對象與證人劉文傑所
    認知之「阿志」確屬同一人無疑。(3)再證人劉文傑明確證稱
    ，當日接到Ａ女電話時，感覺Ａ女很恐懼，嗣見到Ａ女人時
    ，Ａ女眼神呆滯，感覺很虛弱的樣子，可證Ａ女確有遭受身
    心上之嚴重創傷無疑。(4)況Ａ女證稱被告對伊性侵害後，還
    有說當日因為還有假釋案件要到法院報到云云，而被告當時
    確仍有另案妨害性自主案件在緩刑付保護管束中，觀護結束
    日期為99年9 月20日，有臺灣高等法院被告前案紀錄表在卷
    可證（本院卷第4 頁）。足徵Ａ女所指述其確有遭被告接續
    強制性交2 次之情節，並非杜撰之詞，應可採信。
二、按刑法第221 條之強制性交罪之構成要件，係以違反被害人
    意願之方法即為已足，亦即僅須以強制方法，足以壓抑被害
    人之性自主決定權，而對被害人實行性交，即構成該條所規
    範之強制性交罪。本件據Ａ女所證，當時有與被告拉址、被
    告抓住其手、抵抗了好幾次無法抵抗，而遭被告以其性器官
    插入其下體得逞2 次（本院卷第34頁至第36頁反面），顯然
    被告係以有較為優勢之體力，以身體壓制Ａ女，而違反Ａ女
    之意願，對Ａ女實行強制性交無疑。辯護意旨認，本件有可
    能係合意性交等語，自無足採。綜上所述，本件被告犯罪事
    證已臻明確，堪予認定，自應依法論科。
三、至被告所辯，可能是Ａ女身邊的人與其有仇恨、敵對，目的
    是要錢，是從其朋友獲知上情云云。然於本院審理中卻無法
    提出究竟是何人與其有仇恨、敵對之情況，係何一友人告知
    其上情，可供本院調查，業據載明於本院審理筆錄（本院卷
    第58頁至59頁反面）。再被告亦不否認與Ａ女並無過節或金
    錢糾紛（本院卷第56頁反面）、與證人劉文傑亦不相識、無
    仇恨過節或金錢糾紛（本院卷第58頁），也沒有人來與其談
    賠償錢之事宜（本院卷第57頁）等情。又本件並非Ａ女主動
    報案向被告提出告訴，而係經由苗栗縣自殺防治中心訪員會
    談時獲悉上情，而通報苗栗縣性侵害防治中心報警循線查獲
    ，有性侵害案件減少被害人重複陳述作業訊前訪視紀錄表、
    訪視內容摘要在卷可稽（他卷第1 至2 頁）。足證Ａ女與證
    人劉文傑、劉宇承並無挾怨報復誣指被告之可能性，是其所
    辯無非係憑空捏造圖為卸責之詞，自不足採信。
四、核被告吳家鈞所為，係犯刑法第221 第1 項強制性交罪。被
    告於時間密接相近之同一地點，對同一被害人，接續對Ａ女
    實行2 次強制性交犯行，核情應屬接續犯之性質，應僅論以
    一罪。爰審酌被告為圖滿足自己之淫慾，即逞一時之獸性，
    對與其毫無冤仇亦無男女朋友情誼之被害人強制性交，惡性
    顯然重大，犯後毫無悔意，且至本院言詞辯論終結前，仍未
    徵得Ａ女之原諒達成民事和解。再斟酌被告犯罪之手段、生
    活狀況、品行、教育程度、與被害人之關係，及對被害人所
    造成之心理創傷等一切情狀，量處如主文所示之刑。
據上論斷，應依刑事訴訟法第299 條第1 項前段，刑法第221 條
第1 項，判決如主文。
本案經檢察官盧美如到庭執行職務。
中    華    民    國  100     年    10    月    27    日
                  刑事第三庭  審判長法  官  魏宏安
                                    法  官  江振源
                                    法  官  陳文貴
以上正本證明與原本無異。                                
如不服本判決應於收受判決後10日內向本院提出上訴書狀，並應
敘述具體理由。其未敘述上訴理由者，應於上訴期間屆滿後20日
內向本院補提理由書( 均須按他造當事人之人數附繕本) 「切勿
逕送上級法院」。告訴人或被害人如對本判決不服者，應具備理
由請求檢察官上訴，其上訴期間之計算係以檢察官收受判決正本
之日期為準。                                            
                                    書記官  陳玲君
中    華    民    國  100     年    10    月    27    日

附論本案論罪科刑法條全文：
刑法第221條
對於男女以強暴、脅迫、恐嚇、催眠術或其他違反其意願之方法
而為性交者，處三年以上十年以下有期徒刑。
前項之未遂犯罰之。